臺灣高雄地方法院刑事判決　　　　　　　　　　　　　九十四年度訴字第五一四號
　　公　訴　人　臺灣高雄地方法院檢察署檢察官
　　被　　　告　江實華
　　　　　　　（即乙○○）
右列被告因違反毒品危害防制條例案件，經檢察官提起公訴（九十四年度毒偵字第六
三號），於本院行準備程序中，被告先就被訴事實為有罪之陳述，經告知被告簡式審
判程序之旨，並聽取當事人之意見後，經本院合議庭裁定由受命法官獨任進行簡式審
判程序，判決如左：
    主  文
江實華連續施用第一級毒品，累犯，處有期徒刑壹年肆月。扣案海洛因壹包（淨重零
點貳零公克，空包裝重零點貳公克），沒收銷燬之；又連續施用第二級毒品，累犯
，處有期徒刑壹拾月。應執行有期徒刑壹年壹拾月。扣案海洛因壹包（淨重零點貳零
公克，空包裝重零點貳公克），沒收銷燬之。
    事  實
一、江實華（即乙○○）曾於民國九十年間，因違反毒品危害防制條例案件，經臺灣
    高等法院高雄分院，以九十年度上訴字第一０一四號案件，判處有期徒刑一年七
    月確定（施用第一級毒品部分，判處有期徒刑一年二月；施用第二級毒品部分，
    判處有期徒刑八月，定應執行刑為一年七月），於九十三年一月十九日縮短刑期
    假釋出獄，嗣於九十三年三月廿一日假釋期滿未經撤銷，以已執行完畢論。又其
    曾於八十七年間，因施用毒品案件，經本院以八十七年度毒聲字第三二九五號裁
    定送觀察、勒戒後，認有繼續施用毒品之傾向，而再經本院以八十八年度毒聲字
    第九一○五號裁定送強制戒治，嗣於八十九年七月十六日執行完畢釋放。嗣又於
    八十九年間，因施用毒品案件，再經本院以八十九年度毒聲字第九０九九號裁定
    第四五一一號裁定停止戒治，而於九十年八月九日停止戒治出所，再因施用毒品
    ，而經本院以九十年度毒聲字第七三一０號裁定撤銷停止戒治，而於九十一年二
    月七日執行強制戒治，於九十一年九月十日執行完畢釋放，但接續執行前開案件
    之有期徒刑。惟仍不知悔改，於前開強制戒治執行完畢釋放後五年內，又基於施
    用第一、二級毒品海洛因、安非他命之概括犯意，自九十三年九月中旬某日起，
    至同年十二月十八日止，在高雄縣鳳山市○○路三七０巷十號自宅等處，以海洛
    因粉末滲入香煙吸食或以海洛因滲水稀釋後以注射針筒注射入血管內之方式，及
    將安非他命晶體置於玻璃上以火在下方燒烤吸食氣化煙霧之方式，連續施用第一
    、二級級毒品海洛因及安非他命多次。嗣於九十三年十二月廿日凌晨三時許，在
    高雄市○○區○○路與民生路口，為警查獲，並扣得海洛因一包毛重（淨重０．
    二０公克，空包裝重０．二三公克）。
二、案經高雄市政府警察局保安大隊移送臺灣高雄地方法院檢察署檢察官偵查起訴。
    理  由
一、本件被告所犯為死刑、無期徒刑、最輕本刑為三年以上有期徒刑以外之罪，其於
    準備程序中就被訴事實為有罪之陳述，經告知簡式審判程序之旨，並聽取當事人
    之意見後，本院認為適宜獨任進行簡式審判程序，而裁定進行簡式程序審理，合
    先敘明。
二、前開犯行，業據被告江實華於本院審理時坦承不諱，並有前開海洛因一包扣案可
    證。而扣案海洛因經送鑑定確為海洛因成份，其淨重０．二０公克，空包裝重０
    ．二三公克，此有法務部調查局九十四年一月廿八日，調科壹字第220019031號
    鑑定通知書一紙附卷可憑。另被告於九十三年十二月廿日日為警查獲後採尿送驗
    ，呈嗎啡陽性反應，此高雄市立凱旋醫院九十四年一月四日，轉碼編號0000
    0000號濫用藥物尿液檢驗報告一紙附卷可稽。是被告前開自白與事實相符，
    被告犯行，洵堪認定。另被告曾於八十七年間，因施用毒品案件，經本院以八十
    七年度毒聲字第三二九五號裁定送觀察、勒戒後，認有繼續施用毒品之傾向，而
    再經本院以八十八年度毒聲字第九一○五號裁定送強制戒治，嗣於八十九年七月
    十六日執行完畢釋放。嗣又於八十九年間，因施用毒品案件，再經本院以八十九
    年度毒聲字第九０九九號裁定送強制戒治，先於九十年三月十三日執行強制戒治
    ，嗣經本院以九十年度毒聲字第四五一一號裁定停止戒治，而於九十年八月九日
    停止戒治出所，再因施用毒品，而經本院以九十年度毒聲字第七三一０號裁定撤
    銷停止戒治，而於九十一年二月七日執行強制戒治，於九十一年九月十日執行完
    畢釋放，但接續執行有期徒刑，至九十三年一月十九日假釋出獄，此亦有被告之
    臺灣高等法院被告全國前案紀錄表、臺灣高雄地方法院檢察署刑案資料查註紀錄
    表附卷足憑，其於前開強制戒治執行完畢釋放後五年內再犯毒品危害防制條例第
    十條之罪，依毒品危害防制條例第二十三條第二項規定，應予依法論科。
三、核被告江實華所為，係犯毒品危害防制條例第十條第一項之施用第一級毒品罪及
    同條第二項之施用第二級毒品罪。被告雖先後非法持有安非他命及持有海洛因多
    次，惟其持有後，進而施用，其持有之低度行為應被施用之高度行為所吸收，均
    不另論其非法持有毒品罪。被告連續多次施用第一、二級毒品行為，均時間密接
    、犯罪構成要件相同，顯係基於概括犯意為之，均應分別依連續犯規定論處，並
    加重其刑。又其所犯前開二罪間，方法各別，行為互異，應分論併罰。另被告曾
    於九十年間，因違反毒品危害防制條例案件，經臺灣高等法院高雄分院，以九十
    年度上訴字第一０一四號案件，判處有期徒刑一年七月確定（施用第一級毒品部
    分，判處有期徒刑一年二月；施用第二級毒品部分，判處有期徒刑八月，定應執
    行刑為一年七月），於九十三年一月十九日縮短刑期假釋出獄，嗣於九十三年三
    月廿一日假釋期滿未經撤銷，以已執行完畢論，此有高等法院被告全國前案紀錄
    表附卷可稽，其於執行完畢後，五年以內再犯本案有期徒刑以上之罪，為累犯，
    均應依刑法第四十七條規定加重其刑。又其同時有兩種加重事由，應依同法第七
    十條規定，遞加重之。另被告自九十三年九月中旬某日起，即有施用第一、二級
    毒品犯行，此部分起訴書雖未論及，但此部分與起訴部分既有連續犯之裁判上一
    罪關係，而為起訴效力所及，本院自得一併審理，併此敘明。審酌被告曾經施用
    毒品送觀察、勒戒及強制戒治，經不起訴處分、判處刑罰後，又施用毒品為警查
    獲，足見被告並戒斷毒癮之意志不堅，惟其犯罪係自戕行為，犯後坦承犯行態度
    良好等，及其他一切情狀，爰分別量處如主文所示之刑，以資懲儆，並定其應執
    行刑。扣案海洛因一包經送鑑定確為海洛因成份，其淨重０．二０公克，空包裝
    重０
    ．二三公克，業如前述，爰依同條例第十八條第一項規定前段，沒收銷燬之。
據上論斷，應依刑事訴訟法第二百九十九條第一項前段、第二百七十三條之一第一項
，毒品危害防制條例第十條第一項、第二項、第十八條第一項前段，刑法第十一條、
第五十六條、第四十七條、第五十一條第五款，判決如主文。
本案經檢察官甲○○到庭執行職務。
中　　　華　　　民　　　國　　九十四　　年　　　三　　　月　　二十九　　日
                              臺灣高雄地方法院刑事鳳山第二庭
                                  法　官  邱明弘
以上正本證明與原本無異。
如不服本判決，應於收受送達後十日內向本院提出上訴書狀。
　　　　　　　　　　　　　　　　　書記官  陳掌珠
中　　　華　　　民　　　國　　九十四　　年　　　三　　　月　　二十九　　日
附錄法條：
毒品危害防制條例第十條
施用第一級毒品者，處六月以上五年以下有期徒刑。
施用第二級毒品者，處三年以下有期徒刑。
